【裁判字號】    90,易,1555
【裁判日期】    900702
【裁判案由】    妨害公務
【裁判全文】
台灣台中地方法院刑事判決                          九十年度易字第一五五五號
    公  訴  人  臺灣台中地方法院檢察署檢察官
    被      告  乙○○
右列被告因妨害公務案件，經檢察官提起公訴（九十年度偵字第七六六一號），本院
判決如左：
    主  文
乙○○對於公務員依法執行職務時，施強暴，處有期徒刑月，如易科罰金，以佰
元折算壹日。
    事  實
一、乙○○前於民國（下同）八十八年間，因偽造文書案件，經本院判處有期徒刑五
    月，緩刑四年確定，現緩刑中；又於八十八年間因違反就業服務法案件，經本院
    判處拘役三十日，於八十九年四月二十日易科罰金執行完畢，均未構成累犯。其
    於緩刑期間內，猶不知謹慎，又於九十年四月二十三日八時五十分，在台中市○
    ○路一八０號達欣飯店前轉角處違規停放其所有之車牌號碼ＳＺＦ─五二七號機
    車，而遭台中市警察局交通隊執勤之制服員警甲○○告發拖吊，並已將機車拖吊
    上拖吊車，乙○○始趕抵現場，見狀心生不悅，要求執勤員警甲○○將機車當場
    放行，被甲○○所拒，乙○○即起意以「幹你娘」等語破口大罵甲○○（侮辱公
    務員部分未據起訴），又起意阻擋拖吊車駛離，甲○○遂以無線電呼叫支援，乙
    ○○見狀先徒手拉扯甲○○身上之無線電肩帶，再以右拳頭毆打甲○○左臉頰一
    下，致甲○○左臉頰紅腫（傷害部分未據告訴），而以此強暴方式妨害甲○○依
    法執行拖吊職務，經嚴忠義、林進義路過見狀，合力制服。
二、案經台中市警察局第一分局報請臺灣臺中地方法院檢察署檢察官偵查起訴。
    理  由
一、訊據被告乙○○對右揭時地與甲○○有發生爭執之事並不否認，惟矢口否認有出
    手毆打甲○○之妨害公務犯行，先於警訊辯稱：當時自願開單繳款，該員警下車
    態度惡劣說不行，經我向他說，不能方便一下嗎？他馬上回絕我，並用手插我脖
    子，並說我說不行就不行，然後用腳踢我右側腰，我就被踢到騎樓下，我失去重
    心，右手便抓住他的無線電背帶，他便用右手打我左邊脖子一拳，我倒地在腳踏
    車旁，後來我翻身起來，兩人繼續拉扯，我說那麼多人在看，警察還敢打我，我
    也可以打你，於是我用右手打了他左臉頰一下；是警察先出手，我才還擊出手云
    云，於本院則辯稱：我沒有打警察，警察把車子吊上車時，我就跟警察說是否可
    以給我方便，結果警員上車把門關起來，他又把門打開就撞到我身體，我退好幾
    步，我有受傷，我有驗傷，然後警察又下車說我罵什麼，他用右手掐我脖子，我
    剛好抓他的無線電肩帶，他又打過來，用腳踹我左腰，我倒地又爬起來，另外一
    個員警就過來，二個人一起把我壓在地上。我有出手要打警察，但沒有打到他云
    云。惟查，被告右揭妨害公務犯行，業經証人即執勤員警甲○○指述甚詳，其証
    稱：當時已經拖吊完畢要離開建國路，被告擋在我拖吊車前面，要我將他的機車
    放下來，我說依規定不能放車，他說有個警察他認識且他以前是公務人員，我說
    抱歉不能放車，我上車要離開，被告就跑到車頭將我車子擋下來，破口大罵，因
    為被告擋在車前，我無法開車，我就下車勸導他，他不聽制止；我請他到旁邊，
    他就說警察打人，我說你不要這樣，我就用我無線電通知其他警察支援，被告要
    拉我的無線電，便把我的肩帶拉斷，被告拿著肩帶，我要他還我，然後二人就拉
    扯，我沒有掐他的脖子，後來支援警力到了，我放開手不拉肩帶，被告就突然打
我臉頰，旁觀的人就一起把他制伏在地上，當時有司機丙○○在場等語，核與現
    場証人即現場執行拖吊司機丙○○証述：我那天與甲○○一起執行拖吊勤務，我
    們已經把機車吊上車，已經綁好要離開，被告跑到我車子前面，甲○○下車請被
    告離開，請被告去拖吊場領車，警員就上車，被告跑到車前罵三字經，然後警員
    第二次下車請被告離開，我也下車，然後被告開始說警察打人，警員通知無線電
    請求支援，被告將無線電肩帶拉斷，警員要將肩帶拿回來，二個人拉扯，被告不
    放，等支援警員過來，甲○○又想拿肩帶回來，被告就以右拳打甲○○左臉頰一
    拳，後來民眾與支援警員、甲○○將被告制服等語，復據證人嚴忠義証述：路過
    該處，聽到有人打架，我便走近觀看，混亂中看見與警察發生糾紛之男子揮右拳
    打中警察左臉頰後，就協助架開雙方等語，並據証人林進義證稱：看到一名制服
    警察，欲抓一名民眾乙○○，雙方拉扯後，警察將乙○○壓在地上，隨後放開乙
    ○○後，雙方站起來，就見乙○○出拳往警察臉上毆打等語，復有照片附卷可資
    佐證，足証被告確有阻擋甲○○執行公務，且對甲○○施以強暴之事甚明。至被
    告雖於本院辯稱：伊有舉手要打甲○○，但沒打到云云，惟其於警訊亦坦承有打
    甲○○左臉頰一下（參見偵卷第八、九頁），於偵訊亦不否認有出手毆打警員之
    事（參見偵卷第二十六頁），且於警訊供稱甲○○左臉頰紅腫部分係其以巴掌打
    到的等情，於本院再翻異前詞，顯非可採，再參以被告於警訊即指稱警員甲○○
    先以腳踢其右側腰，再用右手打其左邊脖子云云，於本院亦指稱係警員先以手掐
    脖子，再以腳踹其左腰云云，惟被告所提出之診斷証明書（參見偵卷第二十頁）
    ，其右側腰、左邊脖子、左腰部分均無傷勢，是被告所述並無証據証明，實非可
    採。事証明確，被告妨害公務犯行，堪予認定。
二、核被告所為，係犯刑法第一百三十五條第一項之妨害公務罪。爰審酌前有偽造文
    書、違反就業服務法犯行等前科，素行不良，其於人潮聚集之台中火車站前，違
    規停車，未能接受制服員警之拖吊，即與執勤員警發生衝突，進而當眾毆打執勤
    員警，阻止公權力之行使，暨其犯罪之動機、目的、手段，犯罪所生之危害、犯
    罪後之態度等一切情狀，量處如主文所示之刑，並諭知易科罰金之折算標準。
三、又查，被告乙○○於九十年四月二十三日八時五十分許，在台中市○○路一八０
    號前，對執勤員警甲○○破口大罵「幹你娘」，涉犯刑法第一百四十條第一項之
    侮辱公務員罪嫌部分，此部分未據公訴人起訴，復與前開起訴並有罪部分無裁判
    上一罪關係，應由檢察官另為妥適處理，附此敘明。
據上論斷，應依刑事訴訟法第二百九十九條第一項前段，刑法第一百三十五條第一項
、第四十一條第一項前段，罰金罰鍰提高標準條例第一條前段、第二條，判決如主文
。
中      華      民      國    九十      年      七      月      二      日
                                        臺灣臺中地方法院刑事第一庭
                                            法  官    黃  家  慧
右正本證明與原本無異。
如不服本判決，應於送達後十日內向本院提出上訴狀(須附繕本)，上訴於台灣高等
法院台中分院。
                                            書記官
中      華      民      國    九十      年      七      月      三      日
附錄論罪科刑法條
刑法第一百三十五條第一項：
對於公務員依法執行職務時，施強暴脅迫者，處三年以下有期徒刑、拘役或三百元以
下罰金。


司法院資訊處製作；財團法人民間司法改革基金會備份。
